【裁判字號】    95,易,300
【裁判日期】    950418
【裁判案由】    竊盜
【裁判全文】
臺灣桃園地方法院刑事判決               95年度易字第300號
公  訴  人  台灣桃園地方法院檢察署檢察官
被      告  甲○○
指定辯護人  本院公設辯護人  陳瑞明
上列被告因竊盜案件，經檢察官提起公訴（94年度偵字第21540
號、95年度偵字第859 號），暨移請併辦（95年度偵字第3961號
），本院改依通常程序，嗣被告於準備程序進行中為有罪之陳述
，經本院合議庭裁定由受命法官獨任進行簡易審判程序後，聲請
改依協商程序而為判決，本院判決如下：
    主  文
甲○○連續攜帶凶器竊盜，累犯，處有期徒刑拾月。
扣案之破壞剪壹把沒收。
    事實及理由
一、按檢察官聲請以簡易判決處刑之案件，經法院認為有刑事訴
    訟法第451 條之1 第4 項但書之情形者，應適用通常程序審
    判之，刑事訴訟法第452 條定有明文。查本案檢察官原認被
    告涉有刑法第321 條第1 項第3 款之加重竊盜罪嫌，聲請簡
    易判決處刑，本經本院桃園簡易庭以95年度壢簡字第360 號
    ，以簡易程序審理，惟本院認本件不適於以簡易判決處刑，
    爰適用通常程序審理，合先敘明。又本件被告所犯係死刑、
    無期徒刑或最輕本刑為3 年以上有期徒刑以外之罪，其於準
    備程序中就被訴事實為有罪之陳述，經本院告知簡式審判程
    序之旨，並聽取公訴人、被告及辯護人之意見後，爰依刑事
    訴訟法第273 條之1 第1 項規定合議裁定由受命法官獨任進
    行簡式審判程序。
二、被告甲○○於民國89年間，因竊盜案件，經本院以89年度易
    字第3003號判決判處有期徒刑7 月確定，於90年5 月7 日入
    監執行，90年12月2 日縮短刑期執行完畢，詎其不知悔改，
    復基於意圖為自己不法之所有之概括犯意，先於94年7 月6
    日上午7 時40分許，自位於桃園縣龍潭鄉高平村9 鄰石崎子
    15號之中央科學研究院龍源營區周圍之鐵絲網破洞處（先前
    已遭不詳姓名之人破壞），侵入上開營區擬竊取原置於該營
    區圍牆上惟該時已遭不詳姓名之人取下置於營區地面上之白
    鐵7 支，尚未得手之際，因遭營區內之蜜蜂叮咬而大叫，致
    營區內之警衛胡英富發覺而加以逮捕而不遂；復於同年8 月
    15 日 之某時，持其攜帶之客觀上足以致人生命、身體危險
    堪為兇器使用之十字起子1 支（長約20公分，前端為金屬材
    質），在桃園縣龍潭鄉高平村11鄰深窩子25之2 號之亞太星
    鑽建築工地內，竊取鄭振旺所看管之鋁窗7 扇，得手後旋逃
    逸並將竊得之鋁窗7 扇加以變賣，嗣經警循線查獲，始悉上
    情。又與徐振富（由檢察官另行偵辦）共同基於意圖為自己
    不法所有之犯意聯絡，於94年11月26日上午11時30分許，共
    同持客觀上足供兇器使用之破壞剪1 把，由徐振富騎乘車牌
    號碼MNX- 181號機車並搭載甲○○，前往桃園縣龍潭鄉三水
    村三水分線61支8 底1-2 前，欲竊取徐振富於同年月25日，
    在上址附近已剪下之電纜線150 公尺（尚無證據足資證明甲
    ○○亦有共同前往並剪下電纜線），隨即遭附近民眾呂明鐘
    、李金雄發現並報警處理而查獲甲○○而不遂，並扣得徐振
    富所有預備供竊盜所用之上開破壞剪1 把，徐振富則趁隙逃
    逸。案經桃園縣政府警察局平鎮分局報請臺灣桃園地方法院
    檢察署檢察官偵查後聲請簡易判決，暨桃園縣政府警察局平
    鎮分局報請臺灣桃園地方法院檢察署檢察官移請併辦後，本
    院認為不宜，改依通常程序審理。
三、證據名稱：
    (一)被告於本院準備程序中之自白。
    (二)證人即被害人鄭振旺於警詢中、證人即中科院龍園園區警
      衛組長胡英富於警詢中、證人即中科院龍園營區負責安管
      人員毛彩繡於警詢及本院調查中、證人徐振富於警詢中、
      證人呂明鐘、李金雄於警詢中、證人即台灣電力股份有限
      公司東區巡修股服務專員黃健文於警詢時之證述，及贓物
      領據單、贓物認領保管單、內政部警政署刑事警察局鑑驗
      書、指紋卡片、刑案現場勘查紀錄表、刑案現場堪察報告
      、刑案現場照片、同意搜索證明書、搜索扣押筆錄、扣押
      物品目錄表等附卷可稽，及徐振富所有之破壞剪1 把。
四、本件經檢察官與被告於審判外達成協商之合意且被告已認罪
    ，其合意內容為：檢察官起訴法條為刑法第321 條第1 項第
    3 款，就加重竊盜，被告願受科刑範圍為有期徒刑10月。經
    查，上開協商合意並無刑事訴訟法第455 條之4 第1 項所列
    情形之一，檢察官聲請改依協商程序而為判決，本院爰不經
    言詞辯論，於協商合意範圍內為協商判決，合予敘明。
五、附記事項：
    上揭被告與徐振富共同攜帶凶器竊取電纜線未遂之犯罪事實
    ，雖未據公訴人起訴，然該部分事實與公訴人起訴之犯罪事
    實既具有連續犯之裁判上1 罪關係，應為起訴效力所及，本
    院自應併予審究，附此敘明。未扣案之十字起子1 支，雖係
    供犯罪所用，但業據被告丟棄，無證據證明尚存在，本院不
    予宣告沒收。又扣案之破壞剪1 把，係共犯徐振富所有，預
    備供竊取電纜線索用之物，應依刑法第38條第1 項第2 款規
    定宣告沒收。
六、應適用之法條：刑事訴訟法第452 條、第273 條之1 第1 項
    、第455 條之4 第2 項、第455 條之8 ，刑法第56條、第32
    1 條第1 項第3 款、第47條、第38條第1 項第2 款。
七、本判決除有刑事訴訟法第455 條之4 第1 項第1 款、第2 款
    、第4 款、第6 款、第7 款所定情形之一，或違反同條第2
    項規定者外，不得上訴。
八、如不服本件判決，得自收受判決送達之日起10日內，向本院
    提出上訴書狀，上訴於第二審法院。
本案經檢察官林鈺雄到庭執行職務。
中    華    民    國    95    年     4    月    18    日
                  刑事第二庭    法  官  徐  培  元
以上正本證明與原本無異。
                                書記官  楊  美  慧
中    華    民    國    95    年     4    月    18    日
附錄本案論罪科刑法條全文：
中華民國刑法第321條
犯竊盜罪而有左列情形之一者，處六月以上、五年以下有期徒刑
：
一  於夜間侵入住宅或有人居住之建築物、船艦或隱匿其內而犯
    之者。
二  毀越門扇、牆垣或其他安全設備而犯之者。
三  攜帶兇器而犯之者。
四  結夥三人以上而犯之者。
五  乘火災、水災或其他災害之際而犯之者。
六  在車站或埠頭而犯之者。
前項之未遂犯罰之。


司法院資訊處製作；財團法人民間司法改革基金會備份。
